【裁判字號】    96,上訴,2942
【裁判日期】    970129
【裁判案由】    毒品危害防制條例
【裁判全文】
臺灣高等法院臺中分院刑事判決        96年度上訴字第2942號
上  訴  人  臺灣臺中地方法院檢察署檢察官
被      告  乙○○
選任辯護人  江燕鴻律師
上列上訴人因毒品危害防制條例案件，不服臺灣臺中地方法院中
華民國96年3月20日第一審判決（96年度訴字第1323號，起訴案
號：臺灣臺中地方法院檢察署96年度偵字第7713號），提起上訴
，本院判決如下：
    主  文
上訴駁回。
    事實及理由
一、本案經本院審理結果，認第一審判決認事用法及量刑均無不
    當，應予維持，並引用第一審判決書記載之事實、證據及理
    由（如附件） 。
二、檢察官上訴意旨略以：原審雖以綽號「五百」、「小雅」之
    人究為何人及運送原因為何，公訴人均未能提出證據補強，
    認此部分犯罪不能證明。惟查，被告之警詢筆錄不違反其任
    意性而具有證據能力，為原審肯認無訛，被告於警詢時供稱
    ：「（問：那為什麼你這個朋友五百會把這個海洛因4包、
    安非他命10包、大麻1包和K他命1包，和在你車上查獲之電
    子磅秤1台、分裝袋2包裡面有夾鏈袋90個，和分裝杓2個，
    他為什麼要寄放在你那裡？）因為我的車子今天晚上6點才
    借他，所以說…。」、「（問：他為什麼會寄放在這裡？）
    因為他委託我送…所以放在這裡。」、「（問：寄什麼東西
    ？毒品嗎？）嗯，毒品。」、「（問：海洛因和安非他命這
    些東西嘛？）他把這些全部都放在1個小包包裡面，委託我
    送給他的1個朋友叫作小雅。」、「（問：算他叫你送給小
    雅就對了？）他車要還我，說他在趕時間，隨即坐他朋友的
    車就走了，車還我，順便委託我送到市區內，拿去給他的朋
    友小雅。」、「（問：你拿這些東西，要拿去哪裡給小雅？
    ）拿去中華路前面的湯姆熊。」、「（問：要怎麼拿給她？
    ）五百叫我到的時候打給他，打給五百，他就會打給那個叫
    小雅的，叫小雅跟我聯絡。」（以上見96年6月25日勘驗錄
    音譯文第10頁第11行至第11頁第1行）、「（問：這個要用
    什麼代價賣給小雅？）他沒有叫我向小雅收錢，問題…」、
    「（問：你算還沒送過去就被查獲就對了？）嗯啊。」（以
    上見前揭譯文第11頁第6行至第9行）、「（問：你幫五百…
    你幫這個綽號五百這個男子將這個毒品送到那個湯姆熊遊樂
    場給小雅，你得到什麼代價？）他也會請安非他命。」（問
    ：你說什麼？平常就算是他會提供你毒品，給你用嗎？）嗯
    。」、「（問：是不是這個意思？）嗯。」、「（問：綽號
    五百的將這個海洛因4包、安非他命10包，和大麻1包、K他
    命1包，和在你車上查獲1台電子磅秤，和分裝袋，還有夾鏈
    袋90個和分裝杓2個，他是什麼時候交給你的？）今天早上
    的時候，差不多2時50分那邊。」、「（問：2時50分是幾月
    幾號？）3月20。」、「（問：3月20日喔，在什麼地方交給
    你？）在文心路和北屯路路口。」（以上見前揭譯文第11頁
    第25行至第12頁第9行）等語，觀諸前揭譯文，被告清楚交
    代運送毒品之起運時間、地點及方式，及運送原因即受五百
    所託，而五百以提供免費安非他命給被告施用作為代價，甚
    為明確。被告上開供述既出於任意性，核與其在偵查初訊時
    之陳述相符，復有扣案之大量毒品及「五百」提供之手機可
    資佐證，被告運輸毒品犯行已臻明確。至綽號「五百」、「
    小雅」之人為何人雖無從確認，然此並不影響被告犯罪事實
    之認定。另原審未就檢察官於96年6月21日補充理由書所提
    ，請求命被告辨認證2之人是否為「五百」予以處理，復未
    對該人傳喚到庭茲以釐清案情，原審顯有未盡調查之能事等
    語，指摘原審認定事實及適用法律均有違誤。
三、按「被告或共犯之自白，不得作為有罪判決之唯一證據，仍
    應調查其他必要之證據，以察其是否與事實相符。」刑事訴
    訟法第一百五十六條第二項定有明文。而「刑事訴訟法第一
    百五十六條第二項規定，被告雖經自白，仍應調查其他必要
    之證據，以察其是否與事實相符。立法目的乃欲以補強證據
    擔保自白之真實性；亦即以補強證據之存在，藉之限制自白
    在證據上之價值。而所謂補強證據，則指除該自白本身外，
    其他足資以證明自白之犯罪事實確具有相當程度真實性之證
    據而言。雖其所補強者，非以事實之全部為必要，但亦須因
    補強證據與自白之相互利用，而足使犯罪事實獲得確信者，
    始足當之」，最高法院著有74年台覆字第10號判例可資參照
    。次按「毒品危害防制條例所稱之運輸，係指單純運輸並無
    他項目的者而言，若以販賣目的而從事於搬運之行為，仍成
    立意圖販賣而持有（或販賣）之罪（本院二十四年上字第一
    六七三號判例、二十四年七月總會決議事項三八參照）。否
    則單純為轉讓、施用等目的所為之搬運毒品行為，豈不皆應
    依運輸毒品論罪」，最高法院著有92年度台上字第1184號判
    決足參。本案被告雖於警詢時及偵查初訊坦承上情，惟其後
    於偵查中、原審及本院均翻異前詞，則其自白並非一致。至
    於公訴人以被告持有上開毒品之事實作為其警詢及偵查初訊
    之自白之補強證據，惟查，持有毒品之原因不止一端，非必
    供販賣或為他人運送，亦有可能係為自己施用而持有，或代
    他人購買以便施用而持有，本案查獲被告持有之毒品包括(1)
    第一級毒品海洛因四包（合計淨重三點一二公克、空包裝總
    重一點二六公克）、(2)第二級毒品甲基安非他命十包（毛重
    分別為一點九公克、五點二八公克、一點九一公克、一點九
    二公克、零點五五公克、一點零二公克、一點九一公克、零
    點三三公克、零點三九公克、零點二七公克，總重一五點四
    八公克）、(3)第二級毒品大麻一包（淨重零點零七公克，空
    包裝重零點二八公克）、(4)第三級毒品愷他命一包（驗前重
    二點八公克，驗後淨重二點七九八公克），重量均非龐大，
    其辯稱係為供自己施用而持有，非無可能，且被告所述運輸
    第二級毒品甲基安非他命之委託對象「五百」，及交付對象
    「小雅」究為何人，檢察官並未進一步舉證以供查明，且其
    運送原因為何，亦未提出證據加以補強，被告持有毒品之原
    因既有多種可能，尚難僅以被告持有扣案之毒品，即擬制推
    論被告有販賣或運輸上開毒品之行為。至於檢察官於96 年6
    月21日在原審所提補充理由書，請求命被告辨認證2之人是
    否為「五百」，經本院提示命被告辨認，被告則稱該人伊不
    認識，該人不是「五百」等語，而該人亦經本院傳喚而未到
    庭，自不得遽指上開證據，得以作為被告於警詢時及偵查初
    訊自白之補強證據，原審因而認此部分既僅有被告單一之自
    白，而該自白亦經嗣後翻異，尚不可遽引為不利被告之認定
    ，尚無違誤，檢察官之上訴無理由，應予駁回。
三、據上論斷，應依刑事訴訟法第三百七十三條、第三百六十八
    條，判決如主文。
本案經檢察官甲○○到庭執行職務。
中    華    民    國    97    年    1    月    29     日
            刑事第十庭    審判長法  官  林  照  明
                                法  官  蔡  名  曜
                                法  官  郭  瑞  祥
上列正本證明與原本無異。
如不服本判決應於收受送達後10日內向本院提出上訴狀，其未敘
述上訴之理由者並得於提起上訴後10日內向本院補提理由書（均
須按他造當事人之人數附繕本）。
                                書記官  李  妍  嬅
中    華    民    國    97    年    1     月    29    日


司法院資訊處製作；財團法人民間司法改革基金會備份。
